# 如何理解案例中存在的差异

提问人：Ryan_q 时间：2022-12-21 19:39:13
@chenyiwei，陈版主如下两个案例，第一个是某事务所探讨的热点、难点会计问题，第二个是上市公司执行案例，两者明显存在矛盾，特别对于上市公司执行案例，仅仅强调了履约责任，而忽视了重要的存货风险，控制权的定义似乎不是很充分
天天 职 国国 际.png (456.61 KB, 下载次数: 1)
某事务所收入探讨
2022-12-21 19:35 上传
上市公司案例 .png (598.02 KB, 下载次数: 0)
上市公司执行案例
2022-12-21 19:27 上传
请教陈版主，对于两处明显矛盾的出处，有何看法？
望指点！感谢

回答人：chenyiwei
证监会会计部组织编写的“上市公司执行企业会计准则案例解析（ 2020 ）”P349的案例，与目前的实际执行口径已有较大差异。一般不建议再引用该案例作为分析大宗贸易是否应采用总额法的依据。